【裁判字號】    98,訴,533
【裁判日期】    980630
【裁判案由】    違反毒品危害防制條例
【裁判全文】
臺灣屏東地方法院刑事判決               98年度訴字第533號
公  訴  人  臺灣屏東地方法院檢察署檢察官
被      告  甲○○
上列被告因違反毒品危害防制條例案件，經檢察官提起公訴（98
年度毒偵字第327 號），被告於準備程序就被訴事實為有罪之陳
述，本院合議庭裁定由受命法官獨任逕行簡式審判程序，並予判
決如下：
    主  文
甲○○施用第一級毒品，累犯，處有期徒刑捌月。扣案之第一級
毒品海洛因貳包（分別為編號B00000000 檢驗前淨重零點壹壹貳
公克、檢驗後淨重零點壹零貳公克；編號B00000000 檢驗前淨重
零點零捌捌公克、檢驗後淨重零點零柒柒公克）及其外包裝袋貳
只，均沒收銷燬。
    事  實
一、甲○○前於民國97年間因施用毒品案件，經本院以97年度毒
    聲字第94號裁定觀察、勒戒，認無繼續施用毒品之傾向，嗣
    於97年4 月30日執行完畢釋放，並於同日經臺灣屏東地方法
    院檢察署檢察官以97年度毒偵字第395 號不起訴處分確定。
    其又曾於93年間另犯肇事逃逸罪，經臺灣高雄地方法院以93
    年度交簡字第2776號判決處有期徒刑6 月確定，並於94年5
    月4 日易科罰金執行完畢。猶不知悔改，明知海洛因業經公
    告列為毒品危害防制條例第2條 第2 項第1 款之第一級毒品
    不得非法施用與持有，因未戒除施用毒品海洛因之惡習，復
    基於施用第一級毒品海洛因之犯意，於98年2 月20日，在其
    位於屏東縣麟洛鄉○○村○○路265 之9 號住處，以將毒品
    海洛因倒入注射針筒內摻水稀釋後，再以注射針筒注射血管
    之方式，施用海洛因1 次。嗣於98年2 月22日17時5 分許，
    甲○○在屏東縣麟洛鄉○○路119 號前，因形跡可疑，為警
    盤查，經徵得其同意採集尿液送請鑑驗，結果呈嗎啡陽性反
    應，並扣得第一級毒品海洛因2 包（分別為編號B00000000
    檢驗前淨重0.112 公克、檢驗後淨重0.102 零點壹零貳公克
    ；編號B00000000 檢驗前淨重0.088 公克、檢驗後淨重0.07
    7 公克），始查獲上情。
二、案經屏東縣政府警察局內埔分局報告臺灣屏東地方法院檢察
    署檢察官偵查起訴。
    理  由
一、本件被告甲○○所犯係死刑、無期徒刑或最輕本刑為3年以
    上有期徒刑以外之罪，亦非屬臺灣高等法院管轄第一審之案
    件，其於準備程序中就被訴事實為有罪之陳述，經本院告知
    簡式審判程序之旨，並聽取當事人意見後，經本院合議庭依
    刑事訴訟法第273條之1第1項規定裁定由受命法官獨任進行
    簡式審判程序。又簡式審判程序之證據調查，依刑事訴訟法
    第273條之2規定，不受同法第159條第1項審判外陳述排除之
    限制；再被告對於卷內各項證據亦不爭執證據能力，復無事
    證顯示有何違法取得或類此瑕疵之情，故卷內所列各項證據
    ，自得作為證據，合先敘明。
二、上開犯罪事實，業據被告甲○○於本院審理中供承不諱，復
    有搜索扣押筆錄、扣押物品目錄表、照片2 張（警卷第10至
    12頁、第24頁）及第一級毒品海洛因2 包（分別為編號B000
    00000 檢驗前淨重0.112 公克、檢驗後淨重0. 102零點壹零
    貳公克；編號B00000000 檢驗前淨重0.088 公克、檢驗後淨
    重0.077 公克）在案可資憑佐；而被告於98年2 月22日為警
    查獲後所排放之尿液經採樣送請鑑驗，以酵素免疫分析法檢
    驗及氣相層析質譜儀法檢驗，結果嗎啡呈陽性反應，有屏東
    縣政府警察局內埔分局偵辦毒品條例案尿液受檢人真實姓名
    對照表及臺灣檢驗科技股份有限公司98年3 月10日出俱報告
    編號KＺ000000000000號之濫用藥物尿液檢驗報告各1 份附卷
    足稽（警卷第17頁、偵卷第9 頁），至上開扣案之白色粉末
    2 包（分別為編號B00000000 檢驗前淨重0.112 公克、檢驗
    後淨重0. 102零點壹零貳公克；編號B00000000 檢驗前淨重
    0.088 公克、檢驗後淨重0.077 公克）經以化學呈色法及氣
    相層析質譜儀檢驗後，檢出第一級毒品海洛因成分，有高雄
    市立凱旋醫院98年3 月24日出俱之高市凱醫驗字第959 0 號
    濫用藥物成品檢驗鑑定書1 紙在卷可證（偵卷第頁），堪認
    被告前揭不利於己之自白與客觀事實相符。又被告於97 年
    間因施用毒品案件，經本院以97年度毒聲字第94號裁定觀察
    、勒戒，認無繼續施用毒品之傾向，嗣97年4 月30日執行完
    畢釋放，並於同日經臺灣屏東地方法院檢察署檢察官以97
    年度毒偵字第395 號不起訴處分確定，此有臺灣屏東地方法
    院檢察署刑案資料查註紀錄表、同署全國施用毒品案件紀錄
    表及臺灣高等法院被告全國前案紀錄表各1 份在卷可按，是
    被告於前開觀察、勒戒執行完畢釋放後5 年內，再犯本件施
    用毒品案件，應予依法論科。
三、按海洛因係屬毒品危害防制條例第2 條第2 項第1 款所指之
    第一級毒品，不得持有及施用，核被告甲○○所為，係犯毒
    品危害防制條例第10條第1 項之施用第一級毒品罪。被告施
    用前持有第一級毒品之低度行為，應為其施用第一級毒品之
    高度行為所吸收，不另論罪。另被告有上揭犯罪事實欄所述
    經有期徒刑宣告及執行完畢之情形，此有前開臺灣高等法院
    被告前案紀錄表可按，被告於有期徒刑執行完畢後，5 年以
    內故意再犯本件有期徒刑以上之罪，構成累犯，應依刑法第
    47條第1 項規定予以加重其刑。爰審酌被告前已因施用毒品
    犯行經觀察、勒戒，竟仍故態復萌，復行施用毒品不輟（其
    又因施用毒品案件，經本院以98年度訴字第548 號判決判處
    應執行有期徒刑1 年4 月），無視於毒品對於自身健康之戕
    害及國家對於杜絕毒品犯罪之禁令；惟衡酌施用毒品係屬自
    戕行為，被告犯罪手段尚屬平和，亦未因此而危害他人，所
    生損害尚非鉅大，且被告於犯後於本院審理時坦承犯行，尚
    見悔意之犯罪後態度，另施用毒品者均有相當程度之成癮性
    及心理依賴，其犯罪心態與一般刑事犯罪之本質並不相同，
    應側重適當之醫學治療及心理矯治為宜，暨檢察官於本院審
    理時對被告具體求刑之刑度範圍等一切情狀，量處如主文所
    示之刑，以資懲儆。又扣案之第一級毒品海洛因2 包（檢驗
    前淨重0. 068公克、檢驗後淨重0.058 公克），應依毒品危
    害防制條例第18條第1 項前段諭知沒收銷燬；其外包裝袋2
    只因殘留微量毒品海洛因難以析離，爰依同規定沒收銷燬之
    。
據上論斷，應依刑事訴訟法第273 條之1 第1 項、第299 條第1
項前段，毒品危害防制條例第10條第1項、第18條第1項前段，刑
法第11條、第47條第1項，判決如主文。
本案經檢察官潘國威到庭執行職務。
中    華    民    國    98    年    6     月    30      日
                  刑事第三庭    法  官  陳怡先
以上正本證明與原本無異。
如不服本判決應於收受判決後10日內向本院提出上訴書狀，並應
敘述具體理由；其未敘述上訴理由者，應於上訴期間屆滿後20日
內向本院補提理由書（均須按他造當事人之人數附繕本）「切勿
逕送上級法院」。
中    華    民    國    98    年    6     月    30    日
                                書記官  鍾小屏
附錄所犯法條
毒品危害防制條例第10條
施用第一級毒品者，處 6 月以上 5 年以下有期徒刑。
施用第二級毒品者，處 3 年以下有期徒刑。


司法院資訊處製作；財團法人民間司法改革基金會備份。
